【裁判字號】    97,訴,4724
【裁判日期】    980219
【裁判案由】    強盜
【裁判全文】
臺灣臺中地方法院刑事判決    97年度訴字第4724號
公 訴 人  臺灣臺中地方法院檢察署檢察官
被    告  乙○○
          甲○○
                 號（
共      同
指定辯護人  本院公設辯護人  戴遐齡
上列被告因強盜案件，經檢察官提起公訴（97年度偵字第26707
號），本院判決如下：
    主    文
乙○○、甲○○犯共同攜帶兇器強盜罪，各處有期徒刑柒年。
    犯罪事實
一、乙○○、甲○○2人因缺錢花用，竟共同意圖為自己不法之
    所有，基於攜帶兇器強盜之犯意聯絡，於民國97年10月4日
    凌晨，由甲○○騎乘乙○○女友所有車牌號碼M2N-928號重
    機車，搭載乙○○，在臺中縣烏日鄉○○路848號旁巷口附
    近埋伏守候，嗣於同日凌晨2時13分許，乙○○、甲○○2人
    見丁○○1人騎乘車牌號碼GN2-028號重機車行經該處，旋即
    騎乘前開機車尾隨，駛至臺中縣烏日鄉○○路之烏日大橋拱
    橋下方處將之攔截，並由乙○○手持鐵製、重約有2顆棒球
    的重量，客觀上對人之生命、身體安全，造成威脅而具有危
    險性，可供兇器使用之銀色玩具手槍1把（業已丟棄未扣案
    ）脅迫丁○○停車及交出皮夾等物品，至使丁○○不能抗拒
    取出皮夾、手機後，乙○○、甲○○2人隨即共同強盜丁○○所有之手機2支、新臺幣（下同）200元、提款卡2張、機
    車行照、身分證、駕照、健保卡等財物，並將丁○○之機車
    鑰匙取走後，一同騎乘前開機車揚長而去。之後將強盜而得
    之現金持往加油站加油，及於同日上午，將丁○○該2支手
    機分別以400元及300元代價出售，所得金額朋分花用。嗣經
    警據報，前往收購該等手機之臺中五權南路亞太電信通訊行
    查訪，經店員廖美智同意取出收購手機登記書1份、甲○○
    留存之身分證資料，再依法聲請拘票，而分別拘提乙○○、
    甲○○到案，並於同年11月12日在甲○○位於臺中縣大里市
    ○○里○○路○段147之3住處分搜索扣得丁○○黑色皮夾1個
    、駕照、提款卡各2張、機車行照、健保卡、身分證各1張而
    查悉上情。
二、案經臺中縣警察局烏日分局報告臺灣臺中地方法院檢察署檢
    察官偵查起訴。
    理    由
一、證據能力之說明：按現行刑事訴訟法為保障被告之反對詰問
    權，排除具有虛偽危險性之傳聞證據，以求實體真實之發見
    ，於該法第159條第1項明定被告以外之人於審判外之言詞或
    書面陳述，除法律有規定者外，不得作為證據。而刑事訴訟
    法第159條之1至第159條之4有傳聞法則之例外規定，且被告
    以外之人於審判外之陳述，雖不符前四條之規定，而經當事
    人於審判程序同意作為證據，法院審酌該言詞陳述或書面陳
    述作成時之情況，認為適當者，亦得為證據；當事人、代理
    人或辯護人於法院調查證據時，知有第159條第1項不得為證
    據之情形，而未於言詞辯論終結前聲明異議者，視為有前項
    之同意，刑事訴訟法第159條之5定有明文。查本件證人即被
    害人丁○○、證人即臺中五權南路亞太電信通訊行店員廖美
    智等人於警詢中之證述，均屬於審判外之陳述及手機收購登
    記書、扣押物品目錄表等，為傳聞證據，然被告暨共同指定
    辯護人於本院行準備程序時表示無意見，顯不予爭執（參見
    本院卷第34頁筆錄），且迄至言詞辯論終結前亦未曾聲明異
    議，本院審酌上開證據資料製作時之情況，尚無違法不當及
    證明力明顯過低之瑕疵，亦認為以之作為證據應屬適當，且
    指訴內容係針對被告乙○○、甲○○是否有強盜犯行之事實
    ，為證明本案犯罪事實所必要，故揆諸上開規定，爰依刑事
    訴訟法第159條之5規定，認上揭證據資料均例外認有證據能
    力，合先敘明。
二、上揭犯罪事實，業據被告乙○○、甲○○2人迭於偵查及本
    院審理時均坦承不諱，互核相符，亦核與證人即被害人丁○○證述遭強盜情節、證人即臺中五權南路亞太電信通訊行店
    員廖美智證述被告2人出售手機情節均相符合，並有手機收
    購登記書1份、同型手機照片、被告甲○○之身分證、健保
    卡影本、搜索扣押物品目錄表等在卷可稽。被告乙○○、甲○○2人自白犯罪，因有其他證據可補強，且查與事實相符
    ，均足予憑採。本案事證明確，被告2人犯行已經證明，應
    依法論科。
三、核被告乙○○、甲○○，攜帶客觀上足供作為兇器使用之玩
    具手槍1支，脅迫被害人丁○○至使不能抗拒，強取被害人
    之財物之所為，均係犯刑法第328條第1項強盜罪而有刑法第
    321條第1項第3款之情形，應均論以刑法第330條第1項之攜
    帶兇器加重強盜罪。又被告乙○○、甲○○2人，對於上開
    加重強盜犯罪之犯行，有犯意聯絡及行為分擔，均為共同正
    犯。爰審酌被告乙○○、甲○○2人年輕識淺，未能慎思強
    盜犯罪對於被害人所造成內心驚懼及財產權之侵害，竟貿然
    強盜被害人之財物，已嚴重危害社會治安及被害人權益，惟
    念及被告乙○○、甲○○2人犯罪後均能坦承犯行，且一再
    向本院表示悔改之意，態度良好，並參以被告2人犯罪動機
    、目的、手段、智識程度暨與被害人達成民事和解等一切情
    狀，分別量處如主文所示之刑，以示懲儆。
四、被告2人從事前揭強盜犯罪所用之玩具手槍雖為被告乙○○
    所有，然未據扣案，且非違禁物，又已丟棄，業據被告乙○○於本院陳明在卷，為免將來執行之困難，爰不為沒收之諭
    知，併此敘明。
據上論斷，應依刑事訴訟法第299第1項前段，刑法第28條、第33
0條第1項，判決如主文。
本案經檢察官丙○○到庭執行職務。
中    華    民    國    98    年    2    月    19    日
                刑事第八庭  審判長法  官  黃家慧
                                  法  官  黃炫中
                                  法  官  黃賢婷
以上正本證明與原本無異。
如不服本判決，應於送達後十日內向本院提出上訴狀（須敘述具
體理由並附繕本），上訴於臺灣高等法院臺中分院。
上訴書狀如未敘明理由，須於上訴期間屆滿後二十日內補提理由
書於本院。
                                  書記官  江美琪
中    華    民    國    98    年    2    月    19    日
附錄論罪科刑法條
中華民國刑法第330條
（加重強盜罪）
犯強盜罪而有第321條第1項各款情形之一者，處7年以上有期徒
刑。
前項之未遂犯罰之。


司法院資訊處製作；財團法人民間司法改革基金會備份。
